臺灣新竹地方法院刑事判決　　　　　　　　　　　　　　九十年度訴字第四一四號
　　公　訴　人　臺灣新竹地方法院檢察署檢察官
　　被　　　告　甲○○
右列被告因違反毒品危害防制條例案件，經檢察官提起公訴（九十年度毒偵字第七九
八號）及移
        主  文
甲○○連續施用第一級毒品，處有期徒刑拾月；又連續施用第二級毒品，處有期徒刑
陸月。應執行有期徒刑壹年月。
        事  實
一、甲○○前因施用第二級毒品安非他命案件，經本院分別以八十八年度毒聲字第二
    三二七號、八十九年度毒聲字第八八九號裁定送觀察、勒戒後，認無繼續施用毒
    品之傾向，業經臺灣新竹地方法院檢察署檢察官於民國八十九年一月十三日、八
    十九年八月三日，分別以八十八年度偵字第四二二五號、八十九年度毒偵字第二
    三號及八十九年度毒偵緝字第一七九號為不起訴處分確定。詎其復基於非法施用
    第一級毒品海洛因之概括犯意，自八十九年十月六日凌晨一時二十分許往前回溯
    二十六小時內之某時起，至九十年五月六日下午三時許回溯前二十六小時內之某
    時止，在不詳處所，以不詳方法，連續非法施用第一級毒品海洛因多次。另基於
    施用第二級毒品安非他命之概括犯意，自八十九年十月六日凌晨一時二十分許往
    前回溯九十六小時內之某時起，至九十年五月五日某時止，連續在其住處及其他
    不詳處所，以不詳方法，連續施用第二級毒品安非他命多次。嗣於九十年五月六
    日上午十一時四十五分許，在新竹市○○街一二○號「新生醫院」一樓廁所內為
    警查獲。另依本院九十年度毒聲字第一二三七號裁定，現在臺灣新竹戒治所強制
    戒治中。
二、案經新竹市警察局第一分局報請臺灣新竹地方法院檢察署檢察官偵查起訴。
        理  由
一、訊據被告甲○○對於右揭時、地連續施用第二級毒品安非他命之事實，於本院審
    理時坦承不諱，惟矢口否認有何施用第一級毒品海洛因之犯行，辯稱：伊真的沒
    有吸食海洛因云云。經查：
  （一）被告二次為警查獲時所親自採取、封緘之尿液，經送初、複驗結果，均呈甲
        基安非他命陽性反應，此有新竹縣衛生局八十九年十月十三日竹縣衛六字第
        八九一七一三號尿液檢驗單、臺灣尖端先進生技醫藥股份有限公司濫用藥物
        檢驗中心九十年八月十七日濫用藥物檢驗報告、姓名代號對照表、新竹市衛
        生局九十年五月八日竹市衛六字第七○三六號不法藥物尿液初步篩檢報告書
        、法務部調查局九十年十月二十六日（九十）陸（一）字第九○○六六六八
        七號鑑驗通知書及新竹市警察局辦理煙毒、麻醉藥品案尿液送驗受檢人真實
        姓名代號對照表暨送驗登記簿等件在卷可稽。被告自白其施用第二級毒品安
        非他命之情核與事實相符，堪以採信。
  （二）至於被告雖一再否認有施用第一級毒品海洛因之情，惟按海洛因經注射至人
        體後，約百分之八十於二十四小時內自尿中排出，一般而言，尿液中能否驗
        出嗎啡陽性反應與其投與量、投與途徑、採尿時間、個人體質及檢驗方法之
        靈敏度有關，國外曾有文獻報導注射六毫克之海洛因鹽酸鹽，其代謝物嗎啡
        之平均可檢出時限為二十六小時，此有行政院衛生署藥物食品檢驗局八十一
        年九月八日（八一）藥檢壹字第八一一四八八五號函乙紙附卷存查。經查：
        被告二次為警查獲時所親自採取、封緘之尿液，經送初、複驗結果，確均呈
        嗎啡之陽性反應一節，有同（一）之新竹縣衛生局尿液檢驗單、臺灣尖端先
        進生技醫藥股份有限公司濫用藥物檢驗中心濫用藥物檢驗報告、姓名代號對
        照表、新竹市衛生局不法藥物尿液初步篩檢報告書、法務部調查局鑑驗通知
        書等件在卷足憑。被告二次採取之尿液，經以目前國內最具公信力之氣相層
        析質譜分析法確認，已可完全排除偽陽性之干擾，其檢驗結果確呈嗎啡陽性
        反應，是被告上開所辯，顯係事後卸責之詞，不足採信，被告確有於八十九
        年十月六日凌晨一時二十分許往前回溯二十六小時內之某時起，至九十年五
        月六日下午三時許回溯前二十六小時內之某時止，在不詳處所，連續施用第
        一級毒品海洛因之犯行，足堪認定。
  （三）又被告前因施用第二級毒品安非他命案件，經本院分別以八十八年度毒聲字
        第二三二七號、八十九年度毒聲字第八八九號裁定送觀察、勒戒後，認無繼
        續施用毒品之傾向，業經臺灣新竹地方法院檢察署檢察官於八十九年一月十
        三日、同年八月三日，分別以八十八年度偵字第四二二五號、八十九年度毒
        偵字第二三號及八十九年度毒偵緝字第一七九號為不起訴處分確定等情，復
        有不起訴處分書、臺灣新竹地方法院檢察署刑案資料查註紀錄表及臺灣高等
        法院被告全國前案紀錄表等在卷可憑，其於受不起訴處分後，五年以內再犯
        本件違反毒品危害防制條例第十條之罪，經本院以九十年度毒聲字第一二七
        三號裁定送強制戒治，有上開裁定書一份附卷可參。綜上所述，本案事證明
        確，被告施用第一級毒品海洛因及第二級毒品安非他命之犯行均堪以認定，
        應予依法論科。
二、核被告甲○○所為，係犯毒品危害防制條例第十條第一項之施用第一級毒品海洛
    因罪及同條例第十條第二項之施用第二級毒品安非他命罪。其持有第一、二級毒
    品之低度行為各為施用第一、二級毒品之高度行為所吸收，均不另論罪。被告先
    後多次施用第一級及第二級毒品之犯行，均時間緊接，方法相同，所犯係犯罪構
    成要件相同之罪名，顯均係基於概括犯意反覆為之，應依刑法第五十六條規定論
    以一連續施用第一級毒品罪及連續施用第二級毒品罪，並均依法加重其刑。其所
    犯上開二罪間，犯意各別，行為互殊，罪名不同，應分論併罰。公訴人起訴事實
    雖未敘及被告自八十九年十月六日凌晨一時二十分許往前回溯二十六小時內之某
    時起，至九十年五月六日下午三時許往前回溯二十六小時內之最後一次施用第一
    級毒品時點之前及八十九年十月六日凌晨一時二十分許往前回溯九十六小時內之
    某時起至九十年五月五日被告最後一次施用第二級毒品時點之前，連續施用第一
    、二級毒品之犯行，然此部份之事實與公訴人起訴其施用第一、二級毒品之犯罪
    事實既有連續犯之裁判上一罪關係，應為起訴效力所及，本院自得併予審究。爰
    審酌海洛因及安非他命害人害己，危害國民健康至深且鉅，被告前有施用安非他
    命紀錄，現進而施用第一、二級毒品海洛因、安非他命犯行，其經觀察、勒戒後
    ，仍不思改進、戒斷，兼衡其施用次數、犯後猶否認有施用第一級毒品之情及施
    用毒品係一自殘行為等一切情狀，量處如主文所示之刑，並定其應執行之刑。
四、扣案之注射針筒三支及包裝毒品用紙二張，已據被告迭於警訊及偵審中均否認為
    其所有，復查無其他積極證據足認為被告所有、供施用毒品所用之物，爰不予宣
    告沒收，附此敘明。
據上論斷，應依刑事訴訟法第二百九十九條第一項前段，毒品危害防制條例第十條第
一項、第二項，刑法第十一條前段、第五十六條、第五十一條第五款，判決如主文。
本案經檢察官吳金棟到庭執行職務。
中      華      民      國      九十一    年    二     月      七       日
                                  臺灣新竹地方法院刑事第二庭
                                      審判長法  官   王銘勇
                                            法  官   楊惠芬
                                            法  官   蔡欣怡
右正本證明與原本無異。
如不服本判決，應於判決送達後十日內向本院提出上訴狀( 應附繕本 )。
                                            書記官   沈藝珠
中      華      民      國      九十一    年    二     月      七       日
附錄本案論罪科刑法條：
毒品危害防制條例第十條
施用第一級毒品者，處六月以上五年以下有期徒刑。
施用第二級毒品者，處三年以下有期徒刑。
